臺灣臺中地方法院刑事判決
111年度訴字第445號
公  訴  人  臺灣臺中地方檢察署檢察官
被      告  林品宏



                    （另案於法務部矯正署臺中監獄臺中分監執行中）
上列被告因毒品危害防制條例案件，經檢察官提起公訴（110年
度毒偵字第3612號），嗣被告於準備程序中就被訴事實均為有罪
之陳述，經告以簡式審判程序之旨，並聽取當事人意見後，本院
合議庭裁定由受命法官獨任行簡式審判程序，判決如下：
    主    文
甲○○施用第一級毒品，處有期徒刑陸月，如易科罰金，以新臺幣
壹仟元折算壹日；又施用第二級毒品，處有期徒刑參月，如易科
罰金，以新臺幣壹仟元折算壹日。應執行有期徒刑柒月，如易科
罰金，以新臺幣壹仟元折算壹日。
    犯罪事實
一、甲○○前於民國108年間，因施用毒品案件，經本院以108年度
    毒聲字第475號裁定送執行觀察、勒戒後，認有繼續施用毒
    品之傾向，復經本院以109年度毒聲字第93號裁定送戒治處
    所施以強制戒治，執行後已無繼續強制戒治之必要，業於10
    9年12月4日釋放，並由臺灣臺中地方檢察署檢察官以110年
    度戒毒偵字第1號、第2號為不起訴處分確定。詎猶不知戒斷
    毒癮，分別基於施用第一級毒品海洛因及第二級毒品甲基安
    非他命之犯意，於110年8月14日某時許，在其所使用之自用
    小客車內（車牌號碼阿拉伯數字部分為8053號，英文字母部
    分不詳，下稱系爭車輛），以將第一級毒品海洛因摻入香菸
    內點燃後吸食其煙霧之方式，施用第一級毒品海洛因1次；
    復於翌（15）日晚上某時，在系爭車輛內，以將第二級毒品
    甲基安非他命置入玻璃球吸食器內燒烤並吸食所產生煙霧之
    方式，施用第二級毒品甲基安非他命1次。嗣經警於同年月1
    6日20時許，持臺灣臺中地方檢察署檢察官核發之鑑定許可
    書採集其尿液送檢驗，結果呈嗎啡、安非他命及甲基安非他
    命陽性反應。
二、案經臺中市政府警察局大甲分局報告臺灣臺中地方檢察署檢
    察官偵查起訴。
　　理    由
一、證據能力之說明：
    本案被告甲○○所犯均係死刑、無期徒刑或最輕本刑為3年以
    上有期徒刑或高等法院管轄第一審案件以外之罪，其於準備
    程序期日就被訴事實均為有罪之陳述，經本院告知簡式審判
    程序之旨，並聽取當事人之意見後，依刑事訴訟法第273條
    之1第1項規定，裁定進行簡式審判程序。又依同法第273條
    之2、第159條第2項等規定，簡式審判程序之證據調查，不
    受同法第159條第1項、第161條之2、第161條之3、第163條
    之1及第164條至第170條規定之限制，合先敘明。
二、認定犯罪事實所憑之證據及理由：
  ㈠上開犯罪事實，業據被告於本院準備程序及審理時均坦承不
    諱（見本院卷第146至147、155頁），並有正修科技大學超
    微量研究科技中心110年9月6日出具之編號R00-0000-000號
    尿液檢驗報告（見偵卷第51頁）、臺灣臺中地方檢察署鑑定
    許可書（見偵卷第53頁）、臺中市政府警察局大甲分局委託
    檢驗尿液代號與真實姓名對照認證單（見偵卷第55頁）等資
    料在卷可參（見本院卷第21、28），足認被告之任意性自白
    核均與事實相符，均堪採信。
  ㈡按觀察、勒戒或強制戒治執行完畢釋放後，三年內再犯第十
    條之罪者，檢察官或少年法院（地方法院少年法庭）應依法
    追訴或裁定交付審理，毒品危害防制條例第23條第2項定有
    明文。查被告前於108年間，因施用毒品案件，經本院以108
    年度毒聲字第475號裁定送執行觀察、勒戒後，認有繼續施
    用毒品之傾向，復經本院以109年度毒聲字第93號裁定送戒
    治處所施以強制戒治，執行後已無繼續強制戒治之必要，業
    於109年12月4日釋放，並由臺灣臺中地方檢察署檢察官以11
    0年度戒毒偵字第1號、第2號為不起訴處分確定，有臺灣高
    等法院被告前案紀錄表在卷可參。是被告於經觀察、勒戒及
    強制戒治執行完畢釋放後，3年內再犯本件施用第一級、第
    二級毒品罪，依前揭規定，自應予追訴、處罰。
  ㈢綜上所述，本案事證已臻明確，被告施用第一級、第二級毒
    品之犯行均堪認定，俱應依法論科。
三、論罪科刑：
  ㈠查海洛因、甲基安非他命分別係毒品危害防制條例第2條第2
    項第1款、第2款所明定列管之第一級、第二級毒品，不得非
    法持有、施用；是核被告所為，係犯毒品危害防制條例第10
    條第1項之施用第一級毒品及同條第2項之施用第二級毒品罪
    ，各1罪。被告施用第一級、第二級毒品前所持有第一級、
    第二級毒品之低度行為，各為施用之高度行為所吸收，不另
    論罪。
  ㈡被告所犯上開2罪間，犯意各別，行為互殊，應予分論併罰。
  ㈢爰審酌被告施用毒品除戕害自身健康，對於社會安全與公共
    秩序具有潛在危害，然對於施用毒品者科以刑罰，雖具有社
    會預防之作用，但主要目的在於禁絕施用毒品者的僥倖心理
    ，助其徹底遠離毒品危害，自應衡酌被告有無徹底戒絕毒癮
    之心而為考量；兼衡被告犯後尚能坦承犯行之態度，暨其自
    陳為高中肄業、入監前從事豬肉分切工作，月收入新臺幣4
    萬多元、已婚、有1名甫大學畢業的子女、家裡有其配偶、
    父親需要撫養，父親身體不好，有高血壓、心臟不好，其母
    親去年往生，配偶有憂鬱症之智識程度、家庭生活及經濟狀
    況（見本院卷第156頁），及本案之犯罪動機、目的、手段
    、犯罪所生之危害及被告之前科素行等一切情狀，分別量處
    如主文所示之刑，並均諭知易科罰金折算標準，暨定其應執
    行之刑及易科罰金之折算標準，以示懲儆。
據上論斷，應依刑事訴訟法第273條之1第1項、第299條第1項前
段，毒品危害防制條例第10條第1項、第2項，刑法第11條前段、
第41條第1項前段、第8項、第51條第5款，刑法施行法第1條之1
第1項，判決如主文。
本案經檢察官詹常輝提起公訴，檢察官乙○○到庭執行職務。
中    華    民    國   111    年    8     月    31    日
                  刑事第十庭  法  官  林芳如
以上正本證明與原本無異。
如不服本判決應於收受送達後20日內向本院提出上訴書狀，並應
敘述具體理由；其未敘述上訴之理由者，應於上訴期間屆滿後20
日內向本院補提理由書（均須按他造當事人之人數附繕本）「切
勿逕送上級法院」。
告訴人或被害人如不服判決，應備理由具狀向檢察官請求上訴，
上訴期間之計算，以檢察官收受判決正本之日起算。
                              書記官  張玉楓
中    華    民    國   111    年    8     月    31    日
附錄本案論罪科刑法條全文：
毒品危害防制條例第10條
施用第一級毒品者，處6月以上5年以下有期徒刑。
施用第二級毒品者，處3年以下有期徒刑。